【裁判字號】    95,簡上,263
【裁判日期】    950816
【裁判案由】    竊盜
【裁判全文】
臺灣桃園地方法院刑事判決             95年度簡上字第263號
上  訴  人
即  被  告  乙○○
上列上訴人因被告竊盜案件，不服中華民國95年5 月29日本院95
年度壢簡字第605 號第1 審簡易判決（聲請簡易判決處刑案號：
95年度偵字第663 號），提起上訴，及移送併案審理（95年度偵
字第12596 號），本院管轄之合議庭改依通常程序審理，逕為第
1 審判決如下：
    主  文
原判決撤銷。
乙○○共同連續攜帶兇器竊盜，處有期徒刑捌月。扣案如附表編
號1、2所示之物均沒收。
    事  實
一、乙○○基於意圖為自己不法所有之概括犯意，先後單獨及與
    邱逸文（由臺灣桃園地方法院檢察署檢察官另行偵辦）於附
    表所示之時間、地點，攜帶如附表所示足供為兇器使用之工
    具，以附表所示之作案方式，竊得如附表所示之物，嗣分別
    於附表所示之時間、地點為警查獲。
二、案經桃園縣政府警察局平鎮分局、楊梅分局報請臺灣桃園地
    方法院檢察署檢察官偵查後聲請簡易判決處刑及移送併案審
    理。
    理  由
一、按被告以外之人於審判外之言詞或書面陳述，除法律有規定
    者外，不得作為證據，刑事訴訟法第159 條第1 項固定有明
    文。惟被告以外之人於審判外之陳述，雖不符同法第159 條
    之1 至同條之4 之規定，而經當事人於審判程序同意作為證
    據，法院審酌該言詞陳述或書面陳述作成時之情況，認為適
    當者，亦得為證據。又當事人、代理人或辯護人於法院調查
    證據時，知有第159 條第1 項不得為證據之情形，而未於言
    詞辯論終結前聲明異議者，視為有前項之同意，此亦據同法
    第159 條之5 規定甚明。查本件證人呂明鐘、邱逸文、葉雲
    志、甲○○於警詢時所為之陳述，均屬被告以外之人在審判
    外之陳述而屬傳聞證據，且不符刑事訴訟法第159 條之3 之
    規定，惟檢察官、被告就上開審判外之陳述，於本院審理時
    均陳明同意引用為證據，而本院審酌渠等於陳述作成時之情
    況，核無違法取證之瑕疵，亦認為以之作為證據為適當，依
    上開規定，上開證人前述審判外之陳述，得為證據。此外，
    前開證人呂明鐘、邱逸文於檢察官偵查中，經具結而向檢察
    官所為陳述，並無顯有不可信之情況，依同法第159 條之1
    第2 項之規定，該陳述亦得為證據，合先敘明。
二、（一）訊據被告乙○○就附表編號1 所示之事實，固然承認
    有攜帶如附表編號1 所示之工具，於附表編號1 所示之時間
    ，前往如附表編號1 所示之地點，惟矢口否認有何竊盜犯行
    ，辯稱：伊沒有爬上電線桿，所攜帶之螺絲插梢、美工刀、
    鉗子等工具也沒有拿出來使用云云。經查，證人呂明鐘於警
    詢、偵查中證稱：我發現被告時，他爬上電線桿，我呼叫抓
    賊，他就迅速從電線桿上跳下來，並把螺絲插梢從電線桿拔
    下放進口袋中等語（詳臺灣桃園地方法院檢察署95年度偵字
    第603 號偵查卷宗第8 至11頁、第45至46頁），又被告為警
    查獲扣得之螺絲插梢、鉗子、美工刀、刀片，分別為攀爬電
    線桿工具、剪斷電線工具、剝除電線絕緣塑膠之工具，被告
    攜帶上開工具攀爬電線桿，應確係為剪斷竊取電線桿上之電
    纜線，故被告著手竊取電纜線，惟遭證人呂明鐘發現制止報
    警而未遂等情，堪以認定。（二）就附表編號2 所示之犯罪
    事實，業據被告於本院審理時坦承不諱，業據證人邱逸文於
    警詢及偵查中，及證人葉雲志、甲○○於警詢中證述屬實（
    詳臺灣桃園地方法院檢察署95年度偵字第9242號偵查卷宗第
    11至14頁、第56至57頁、第40頁、第44頁），並有贓物認領
    保管單1 紙附卷可稽，足認被告此部分之自白與事實相符，
    堪以採信。綜上，本件事證明確，自應依法論科。
三、論罪部分：
（一）核被告就如附表編號1 所為，係犯刑法第321 條第2 項、
      第1 項第3 款之攜帶兇器竊盜未遂罪；就附表編號2 所為
      ，係犯刑法第321 條第1 項第3 款之攜帶兇器竊盜罪。按
      被告行為後，刑法及刑法施行法業於94年2 月2 日經總統
      以華總一義字第09400014901 號令修正公布，並於95年7
      月1 日施行，參酌最高法院95年5 月23日刑事庭第8 次會
      議決議意旨，修正後刑法第2 條第1 項之規定，係規範行
      為後法律變更所生新舊法律比較適用之準據法，於修正後
      刑法施行後，應適用修正後刑法第2 條第1 項之規定，為
      「從舊從輕」之比較。另於比較時應就罪刑有關之共犯、
      未遂犯、想像競合犯、牽連犯、連續犯、結合犯，以及累
      犯加重、自首減輕暨其他法定加減原因（如身分加減）與
      加減比例等一切情形，本於統一性及整體性原則，綜其全
      部罪刑之結果而為比較。準此而論，本案涉及法律變更之
      部分如下：
   1、被告、邱逸文於附表編號2 所示行為時之刑法第28條規定
      ：「2 人以上共同實施犯罪之行為者，皆為正犯。」，惟
      95 年7月1 日修正公布施行之刑法第28條則規定：「2 人
      以上共同實行犯罪之行為者，皆為正犯。」，經比較修正
      前後之規定，並無較利或不利於被告等之情形，自應依刑
      法第2 條第1 項之規定適用被告等行為時即修正前刑法第
      28 條之規定。
   2、被告行為後，刑法第56條連續犯之規定，業於94年1 月7
      日修正公布刪除，並於95年7 月1 日施行，則被告之犯行
      ，因行為後刑法業已刪除連續犯之規定，此刪除雖非犯罪
      構成要件之變更，但顯已影響行為人刑罰之法律效果，自
      屬法律有變更。比較修正前、修正後刑法結果，以修正前
      較為有利於被告。
   3、綜合上述各條文修正前、後之比較，揆諸前揭最高法院決
      議及修正後刑法第2 條第1 項前段、後段規定之「從舊從
      輕」原則，自應全部適用被告行為時之法律，即修正前刑
      法之相關規定。
（二）被告於附表編號2 所示之竊盜犯行，與邱逸文具有犯意聯
      絡及行為分擔，應依修正前刑法第28條之規定論以共同正
      犯。又被告先後所犯如附表所示之竊盜犯行，時間緊接，
      觸犯構成要件相同之罪名，顯係基於概括犯意為之，為連
      續犯，依修正前刑法第56條之規定，按情節較重之如附表
      編號2 所示之犯行論以一罪，並加重其刑。檢察官雖僅就
      被告所為如附表編號1 所示之竊盜犯行聲請簡易判決處刑
      ，然被告所為如附表編號2 所示之竊盜犯行，與附表編號
      1 之部分既具有連續犯之裁判上一罪關係，基於審判不可
      分之原則，應為起訴效力所及，本院自應併予審理。
四、原審予被告論罪科刑，固非無見。惟原審（一）未及審酌與
    本案（即附表編號1 部分）有連續犯關係之併案事實（即附
    表編號2 之部分），（二）未斟酌修正後刑法及刑法施行法
    業於95年7 月1 日施行，而未為新舊法比較，均有未合。被
    告執前詞提起上訴雖無理由，然原審既有前揭可議之處，即
    不得維持，自應由本院將原判決撤銷改判。爰審酌被告所犯
    如附表所示之竊盜案件之犯罪情節、所竊得之財物、被害人
    受損之程度，犯後就附表編號1 部分否認犯行、就附表編號
    2 部分坦承犯行之犯後態度等一切情狀，量處如主文第2 項
    所示之刑，以資懲儆。扣案如附表編號1 、2 所示之物，係
    被告所有且供上開竊盜犯行所用之物，應依刑法第38條第1
    項第2 款宣告沒收。
五、本件有刑事訴訟法第451 條之1 第4 項但書第2 款之情形，
    爰依同法第452 條規定，適用通常程序審理，逕為第1 審判
    決，附此敘明。
據上論斷，應依刑事訴訟法第452 條、第455 條之1 第3 項、第
369 條第1 項前段、第364 條、第299 條第1 項前段，修正後刑
法第2 條第1 項、修正前刑法第28條、第56條、第321 條第1 項
第3 款，判決如主文。
本案經檢察官柯怡如到庭執行職務。
中    華    民    國    95    年    8     月    16    日
                  臺灣桃園地方法院刑事第五庭
                      審判長法  官  潘政宏
                            法  官  吳勇毅
                            法  官  張明儀
以上正本證明與原本無異。
如不服本判決，應於判決送達後10日內向本院提出上訴狀（應附
繕本），上訴於臺灣高等法院。
                            書記官  吳瓊英
中    華    民    國    95    年    8     月    16    日
中華民國刑法第321條
犯竊盜罪而有左列情形之一者，處 6 月以上、 5 年以下有期徒
刑：
一  於夜間侵入住宅或有人居住之建築物、船艦或隱匿其內而犯
之者。
二  毀越門扇、牆垣或其他安全設備而犯之者。
三  攜帶兇器而犯之者。
四  結夥三人以上而犯之者。
五  乘火災、水災或其他災害之際而犯之者。
六  在車站或埠頭而犯之者。
前項之未遂犯罰之。
附表：
┌─┬────┬────┬───────┬──────┬────┬────┐
│編│犯罪時間│犯罪地點│  作案方式    │查獲經過    │扣案物品│備    註│
│號│        │        │              │            │        │        │
├─┼────┼────┼───────┼──────┼────┼────┤
│一│94年12月│桃園縣龍│攜帶客觀上足以│攀爬上電線桿│鉗子1 支│本案部分│
│  │20日下午│潭鄉三水│作為凶器使用之│欲竊取電纜線│、美工刀│：95年度│
│  │5時許。 │村2鄰45 │鉗子1 支、螺絲│之際，為呂明│1 支、刀│偵字第  │
│  │        │號旁    │插梢7 支、美工│鐘發覺而報警│片7 片及│603 號。│
│  │        │        │刀1 支、刀片7 │當場查獲。  │螺絲插梢│        │
│  │        │        │片，以螺絲插梢│            │7 支。  │        │
│  │        │        │插入電線桿攀爬│            │        │        │
│  │        │        │上位於桃園縣龍│            │        │        │
│  │        │        │潭鄉三水村2 鄰│            │        │        │
│  │        │        │45 號 旁之臺灣│            │        │        │
│  │        │        │電力股份有限公│            │        │        │
│  │        │        │司所有之編號3 │            │        │        │
│  │        │        │水分線61之7 號│            │        │        │
│  │        │        │電線桿，因遭呂│            │        │        │
│  │        │        │明鐘發覺呼叫而│            │        │        │
│  │        │        │未遂。        │            │        │        │
├─┼────┼────┼───────┼──────┼────┼────┤
│二│95年4月 │桃園縣楊│與邱逸文共同至│於95年4 月13│油壓剪1 │併案部分│
│  │13日凌晨│梅鎮環東│該地點，由邱逸│日凌晨4時10 │支。    │：95年度│
│  │3時40分 │路150巷 │文把風，被告持│分許，葉雲志│        │偵字第  │
│  │許。    │口處。  │客觀上足供凶器│發覺後報案，│        │12596號 │
│  │        │        │使用之油壓剪，│為警在桃園縣│        │。      │
│  │        │        │剪斷竊取中華電│楊梅鎮梅西里│        │        │
│  │        │        │信股份有限公司│高速公路旁之│        │        │
│  │        │        │所有交由甲○○│產業道路上，│        │        │
│  │        │        │保管持有之電纜│發覺被告與邱│        │        │
│  │        │        │線29公尺。    │逸文形跡可疑│        │        │
│  │        │        │              │，上前盤查之│        │        │
│  │        │        │              │際，被告其車│        │        │
│  │        │        │              │逃逸，徒留邱│        │        │
│  │        │        │              │逸文及油壓剪│        │        │
│  │        │        │              │在場，警方帶│        │        │
│  │        │        │              │同邱逸文循線│        │        │
│  │        │        │              │於當日凌晨5 │        │        │
│  │        │        │              │時許，在桃園│        │        │
│  │        │        │              │縣楊梅鎮中山│        │        │
│  │        │        │              │北路2 段27號│        │        │
│  │        │        │              │前查獲被告。│        │        │
│  │        │        │              │            │        │        │
└─┴────┴────┴───────┴──────┴────┴────┘


司法院資訊處製作；財團法人民間司法改革基金會備份。
